臺灣屏東地方法院刑事裁定
110年度訴字第570號
公  訴  人  臺灣屏東地方檢察署檢察官
被      告  黃冠淯



選任辯護人  何珩禎律師
上列被告因違反毒品危害防制條例等案件，經檢察官提起公訴（
110年度偵字第6879號、第10163號），本院裁定如下：
    主  文
黃冠淯自民國一百一十一年六月十一日起延長羈押貳月，並禁止
接見、通信。
    理  由
一、本案被告黃冠淯前經本院認涉犯毒品危害防制條例第4條第3
    項之運輸第三級毒品等罪嫌，嫌疑重大，所犯為有期徒刑7
    年以上之罪，且有勾串共犯及證人之虞，有羈押之原因及必
    要，依刑事訴訟法第101條第1項第2款、第3款規定，自民國
    110年11月11日起執行羈押，自111年2月11日、同年4月11日
    起均延長羈押，並均禁止接見、通信。
二、按羈押被告，偵查中不得逾2月，審判中不得逾3月。但有繼
    續羈押之必要者，得於期間未滿前，經法院依第101條或第1
    01條之1之規定訊問被告後，以裁定延長之；延長羈押期間
    ，偵查中不得逾2月，以延長1次為限，審判中每次不得逾2
    月，如所犯最重本刑為10年以下有期徒刑以下之刑者，第一
    審、第二審以3次為限，第三審以1次為限，刑事訴訟法第10
    8條第1項前段、第5項定有明文。
三、現羈押期間即將屆至而全案尚未判決確定。茲因本院訊問被
    告後，被告雖坦承運輸第三級毒品等犯行，並請求具保停止
    羈押，被告之辯護人復為其主張：被告確實從偵查到審理，
    被告就犯罪事實已經承認，其他同案被告涉案部分，被告也
    據實陳述，沒有勾串湮滅證據的可能性，也沒有再予以禁止
    接見通信之必要，請庭上審酌等語。惟查：
　㈠被告就前揭罪嫌均已坦承，並有如起訴書所載各項供述、非
    供述證據等在卷可佐，足見被告涉犯前揭罪嫌，犯罪嫌疑確
    屬重大。被告所犯為有期徒刑7年以上之重罪，刑度甚重，
    運輸第三級毒品愷他命數量達總毛重405公斤之鉅，顯可預
    期如判決有罪確定則應執行之刑期非短，衡以趨吉避凶、脫
    免刑責、不甘受罰之基本人性，常人面臨遭判處重刑之壓力
    ，極有可能逃匿以規避後續審判程序進行及刑罰執行，自有
    相當理由足認有逃亡之虞；另被告之供述與其他同案被告之
    供述互核不相符，又本案尚有高世良、炯哥等共犯未遭查獲
    到案，加之被告將其手機擲入海中，有滅證之事實，且被告
    既自承其與其他印尼籍共同被告等人得以英文或手勢等方式
    對話，當有溝通之可能，本案尚待被告與其他同案被告等人
    對質、或進行交互詰問，則依目前訴訟進行程度已近審理，
    若以具保、責付或限制住居等侵害較小之手段，均不足以防
    免被告勾串共犯，使案情陷於晦暗，並確保刑事審判程序順
    利進行。是如任被告在外，確有勾串共犯及證人滅證之虞，
    有羈押之原因與必要性。
　㈡復考量被告所涉情節，其運輸之第三級毒品愷他命數量甚鉅
    ，嚴重危害社會治安，權衡國家刑事司法權之有效行使、社
    會秩序及公共利益、被告人身自由之私益及防禦權受限制之
    程度，認對被告繼續羈押並禁止接見、通信，亦合乎比例原
    則。
　㈢又被告尚無需保外就醫或其他刑事訴訟法第114條應具保停止
    羈押之情形，前述羈押原因迄今仍未消滅，不能以具保、責
    付或其他方式替代，而有羈押及禁止接見、通信之必要，故
    被告應自111年6月11日起延長羈押2月，並禁止接見、通信
    。被告請求具保停止羈押自無從准許，附此敘明。
四、爰依刑事訴訟法第108條第1項、第2項、第5項，裁定如主文
    。
中　　華　　民　　國　　111 　年　　6 　　月　　1　　日

                刑事第五庭    審判長法  官  林鈴淑

                                    法  官  江永楨

                                    法  官  沈婷勻

以上正本證明與原本無異。
如不服本裁定應於收受送達後五日內向本院提出抗告書狀敘述抗
告之理由抗告於台灣高等法院高雄分院。
中　　華　　民　　國　　111 　年　　6 　　月　　1　　日
                                書記官  張語恬